【裁判字號】    97,訴,864
【裁判日期】    971127
【裁判案由】    強盜等
【裁判全文】
臺灣新竹地方法院刑事判決               97年度訴字第864號
公  訴  人  臺灣新竹地方法院檢察署檢察官
被      告  甲○○
                    （現於臺灣新竹監獄另案執行中）
指定辯護人  本院公設辯護人丙○○
上列被告因強盜等案件，經檢察官提起公訴（97年度偵字第4665
號），本院判決如下：
    主  文
甲○○犯竊盜罪，累犯，處有期徒刑肆月。又共同攜帶兇器竊盜
，累犯，處有期徒刑玖月；扣案Ｔ字扳手壹支、螺絲扳手貳支，
均沒收。應執行有期徒刑壹年。扣案Ｔ字扳手壹支、螺絲扳手貳
支，均沒收。
    事  實
一、甲○○前於民國94年間，因竊盜案件，經本院以94年度易字
    第128 號判決判處有期徒刑10月，上訴後，經臺灣高等法院
    撤銷原判決，以94年度上易字第994 號改判處有期徒刑1 年
    6 月確定，又因違反毒品危害防制條例案件，經本院以94年
    度易字第357 號判處有期徒刑6 月確定，2 罪嗣經定應執行
    刑為有期徒刑1 年10月確定，於95年11月13日縮短刑期執行
    完畢。詎猶不知悔改，（一）復意圖為自己不法之所有，於
    97 年7月3 日9 時30分許，在新竹市東區○○○○街28號前
    ，以自備之鑰匙竊取己○○所有之車牌號碼MJ8 －876 號重
    型機車，得手後供己代步使用。（二）嗣又與某真實姓名、
    年籍不詳，綽號「野狼」之成年男子共同基於意圖為自己不
    法所有之犯意聯絡，由甲○○騎乘前開竊得後拆下號牌之機
    車，搭載該名男子於翌日3 時30分至新竹縣竹東鎮○○路○
    段98之2 號旁空地，由「野狼」在場把風，甲○○則持其所
    有客觀上足供兇器使用之Ｔ字扳手1 支、螺絲扳手2 支，以
    螺絲扳手逐一拆卸停放路旁天富交通有限公司所有之車號KN
    －962 號、695 －HD號、255 －HD號自用大貨車之電池螺絲
    ，先將車號KN－962 號、695 －HD號車輛之電池計4 個，以
    上述機車載運回其三重路118 號之住處，嗣於4 時許重返現
    場，接續竊取車號255 －HD號自用大貨車之電池之際，為戊○○、丁○○發覺，甲○○遂騎乘上述機車欲搭載「野狼」
    離去，遭丁○○踹倒機車，甲○○起身後因戊○○、丁○○
    追捕，甲○○遂持隨地拾得之鐵條毆打戊○○，並與戊○○
    、丁○○相互扭打拉扯，致使戊○○受有臉部（額頭瘀傷1
    乘1 公分）、胸腹部（鎖骨附近瘀傷各3 乘1 公分、2 乘2
    公分，起訴書誤載為頸部）、足踝瘀血（右下肢4 乘3 公分
    ；左下肢2 乘1 公分）、右手掌（0.5 乘0.5 公分、0.2 乘
    0.2 公分）、左腳掌（4 乘0.2 公分）擦破傷之傷害（傷害
    部分未據告訴），甲○○亦受有頭部外傷併前額撕裂傷、左
    側第五掌骨骨折、左上臂及背部挫傷之傷害，嗣旋遭戊○○
    、丁○○二人合力制伏在地，另名共犯「野狼」則乘隙步行
    逃逸。適有員警經過而當場逮捕甲○○，並扣得機車1 部、
    Ｔ字扳手1 支、螺絲扳手2 支、鐵條1 支等物，又由甲○○
    帶往上址住處起出電池4 個、MJ8 －876 號牌1 面，始悉上
    情。
二、案經新竹縣政府警察局竹東分局報告臺灣新竹地方法院檢察
    署檢察官偵查起訴。
    理  由
一、程序方面：
    按被告以外之人於審判外之言詞或書面陳述，除法律有規定
    者外，不得作為證據，刑事訴訟法第159 條固定有明文，惟
    被告以外之人於審判外之陳述，雖不符同法第159 條之1 至
    之4 規定，而經當事人於審判程序同意作為證據，法院審酌
    該言詞陳述或書面陳述作成時之情況，認為適當者，亦得為
    證據。又當事人、代理人或辯護人於法院調查證據時，知有
    第159 條第1 項不得為證據之情形，而未於言詞辯論終結前
    聲明異議者，視為有前項之同意，此亦據同法第159 條之5
    規定明確。查本案所引用之證據資料（詳後引證據），其中
    傳聞證據部分，縱無刑事訴訟法第159 條之1 至第159 條之
    4 或其他規定之傳聞證據例外情形，亦因被告及其辯護人、
    檢察官或同意可作為證據使用，或未聲明異議，依刑事訴訟
    法第159 條之5 第1 項、第2 項之規定，本院審酌該證據作
    成之情況，並無不當，應得為證據。
二、實體方面：
（一）訊據被告甲○○對於以自備鑰匙，於97年7 月3 日9 時30
      分許，在新竹市東區○○○○街28號前竊取己○○所有之
      車牌號碼MJ8 －876 號重型機車，得手後拆卸車牌，並於
      同年7 月4 日3 時30分許，攜帶Ｔ字扳手1 支、螺絲扳手
      2 支，騎乘上開機車搭載綽號「野狼」之成年男子至新竹
      縣竹東鎮○○路○ 段98之2 號旁空地，以螺絲扳手逐一拆
      卸停放路旁之車號KN－962 號、695 －HD號、255 －HD號
      自用大貨車之電池螺絲，先將車號KN－962 號、695 －HD
      號車輛之電池計4 個，以前揭機車載運回其三重路118 號
      之住處，嗣於4 時許重返現場，接續竊取車號255 －HD號
      自用大貨車之電池之際，為證人戊○○、丁○○發覺後，
      進而遭其等制伏在地而為警逮捕之事實坦承不諱，核與證
      人己○○於警詢（見97年度偵字第4665號卷第14-16 頁）
      、證人戊○○、丁○○於警詢、偵查、本院審理時證述關
      於此部分情節大致相符（見97年度偵字第4665號卷第17-1
      9 、71-75 、20-22 、71-75 頁、本院卷第82-92 、92-1
      00頁），並有證人己○○出具之贓物認領保管單（見97年
      度偵字第4665號卷第30頁）、新竹縣政府警察局竹東分局
      車輛尋獲電腦輸入單（見97年度偵字第4665號卷第31 頁
      ）、新竹縣政府警察局竹東分局扣押筆錄、扣押物品目錄
      表（見97年度偵字第4665號卷第26-28 頁）、照片16幀（
      見97年度偵字第4665號卷第32-39 頁）、車號查詢汽車車
      籍資料3 紙（見本院卷第17-19 頁）、證人戊○○出具之
      贓物認領保管單（見97年度偵字第4665號卷第29頁）在卷
      可稽，復有Ｔ字扳手1 支、螺絲扳手2 支扣案可憑，足認
      被告之自白均與事實相符，洵堪採為論罪科刑之依據。從
      而，本件事證明確，被告犯行堪以認定，應依法論科。
（二）按扣案之Ｔ字扳手1 支，為鐵製材質，把手處長16公分、
      另一端為24.5公分；螺絲扳手2 支，均為金屬材質，長度
      均為12公分，業經本院勘驗在卷（見本院卷第105 頁），
      該等工具均質地堅硬，具一定之重量，如持以揮擊，自足
      對人之生命、身體安全構成威脅，客觀上具有危險性，自
      屬兇器；核被告就事實欄（一）所為，係犯刑法第320 條
      第1 項之竊盜罪、就事實欄（二）所為，係犯刑法第321
      條第1 項第3 款之攜帶兇器竊盜罪。按「如數行為於同時
      同地或密切接近之時地實施，侵害同一之法益，各行為之
      獨立性極為薄弱，依一般社會健全觀念，在時間差距上，
      難以強行分開，在刑法評價上，以視為數個舉動之接續施
      行，合為包括之一行為予以評價，較為合理，則屬接續犯
      ，而為包括之一罪。」、「倘該項犯罪，係由行為人以單
      一行為接續進行，縱令在犯罪完畢以前，其各個舉動已與
      該罪之構成要件相符，但在行為人主觀上，各個舉動不過
      為其犯罪行為之一部分，在刑法評價上，亦以視為數個舉
      動之接續施行，合為包括之一行為予以評價，較為合理，
      則屬接續犯，為包括的一罪。」，最高法院86年台上字第
      3295號判例、90年度台上字第6470號判決意旨分別著有明
      文。本件被告於事實欄（二）97年7 月4 日3 時30分許、
      4 時許，先後2 次前往新竹縣竹東鎮○○路○ 段98之2號
      旁空地，竊取天富交通有限公司所有車號KN－962 號、車
      號695 －HD號、車號255 －HD號電池，其行竊時間、地點
      密接，方式均相同，所侵害者又為同一人之財產法益，被
      告並供稱機車無法一次載運6 顆電池（見本院卷第106 頁
      ），顯見其主觀上，各次行竊不過為其犯罪行為之一部分
      ，在刑法評價上以視為數個舉動之接續施行，合為包括之
      一行為予以評價，較為合理；依前開說明，被告所為2 次
      竊盜犯行，應屬接續犯，為包括的一罪，且第2 次犯行雖
      未得逞而屬未遂，惟因第1 次竊盜犯行已屬既遂，仍應包
      括論以竊盜既遂一罪。被告與綽號「野狼」之成年男子間
      ，有犯意之聯絡及行為之分擔，為共同正犯。又按刑法第
      329 條之規定旨在以刑罰之手段，保障人民之身體自由、
      人身安全及財產權，免受他人非法之侵害，以實現憲法第
      8 條、第22條及第15條規定之意旨。立法者就竊盜或搶奪
      而當場施以強暴、脅迫者，僅列舉防護贓物、脫免逮捕或
      湮滅罪證三種經常導致強暴、脅迫行為之具體事由，係選
      擇對身體自由與人身安全較為危險之情形，視為與強盜行
      為相同，而予以重罰。至於僅將上開情形之竊盜罪與搶奪
      罪擬制為強盜罪，乃因其他財產犯罪，其取財行為與強暴
      、脅迫行為間鮮有時空之緊密連接關係，故上開規定尚未
      逾越立法者合理之自由形成範圍，難謂係就相同事物為不
      合理之差別對待。經該規定擬制為強盜罪之強暴、脅迫構
      成要件行為，乃指達於使人難以抗拒之程度者而言，是與
      強盜罪同其法定刑，尚未違背罪刑相當原則，與憲法第23
      條比例原則之意旨並無不符，司法院大法官解釋第630 號
      意旨參照。本件被告堅決否認在為事實欄（二）之竊盜行
      為經發覺後有準強盜之犯行，辯稱：伊並無騎機車衝撞被
      害人之行為，伊當時準備騎機車離開，被害人發覺後，其
      中一人將其從機車拉下，另一人便過來，2 人一起毆打伊
      ，伊為保護自己遂隨手抓起地上東西往對方身上亂揮等語
      。經查：證人戊○○、丁○○於警詢中雖均證稱，在現場
      來不及跑的那位還騎機車衝撞戊○○，並拿鐵條毆打戊○○等語（見97年度偵字第4665號卷第18頁、第21頁）、於
      偵查中證人戊○○復證稱：伊剛走過去就有人催油門衝出
      來，對方騎機車撞伊後重心不穩倒在地上，有擦撞到2 號
      （即車號695 －HD號）車，騎車的人站起來拿鐵條打伊等
      語（見偵卷第72頁）。惟證人丁○○於本院審理時證稱：
      當時伊跟老闆戊○○正要出門，伊等走到車號695 －HD號
      （靠新竹方向第2 台車）、車號255 －HD號（靠新竹方向
      第3 台車）車子中間有聽到聲音，伊等沒有理會，伊等要
      去車號KN－962 號第1 台車子（靠新竹方向第1 台車），
      從車號255 －HD號車尾要走到車號KN－962 號的車子。戊○○上車發現車子沒電，應該是電池被偷，並且大叫電池
      被偷，當時伊在車號KN－962 號後面，戊○○就下車，並
      往車號695 －HD號、車號255 －HD號車子中間走去，後來
      伊有聽到機車發動的聲音，當時戊○○已經走到車號69 5
      －HD號、車號255 －HD號之間，伊也往相同的方向走去，
      戊○○在前，伊在後，伊聽到機車的聲音就跑到車號69 5
      －HD號後方，機車擦撞到車號695 －HD號沒有倒下，伊走
      過去，機車正好要騎出來，伊看到之後就用腳踹下去。機
      車倒地，當時機車上有2 個人，倒地後爬起來，1 個人往
      車頭走，1 個人往車尾，伊當時只注意騎機車的人，並沒
      有注意戊○○的情形。後來看戊○○去追騎機車的人，伊
      就跟著去追騎機車的人，被告從車號255 －HD號、車號69
      5 －HD號後方繞到車號KN－962 號的車頭暗處拿出1 支鐵
      條，戊○○追在他後面，在車號KN－962 號車子後方，被
      告正好走出來，看到戊○○，被告就拿鐵條揮下去。當時
      伊人正好在戊○○的後方。被告拿鐵條有打到戊○○，戊○○用手揮掉，戊○○整個人撲上去壓制，伊也跟上去壓
      制他。把被告壓著讓他趴在地上，壓制在車號KN－962 號
      車子後方空地上，伊並未看見被告騎機車撞到戊○○。警
      詢中所稱衝撞戊○○係事後戊○○告訴伊，伊才知道的等
      語在卷（見本院卷第93-100頁）；另證人戊○○則證稱：
      7 月4 日凌晨快4 點要出門的時候，伊走到大貨車停放的
      地方時，稍微聽到有一點聲音，類似敲打的聲音，伊不理
      會，就去發動KN－962 號的車子，丁○○在車子的後面指
      揮，看看後面有無車子。KN－962 號是靠往新竹方向的第
      1 台。伊發動時發現沒有電，就下車從車頭走到車尾，小
      跑步到第二台、第三台車子車尾中間，因為聽到那裏有聲
      音。然後就被機車撞到。伊的正面被機車的車頭撞到，車
      頭撞到伊右腳。因為被告正面撞過來，所以伊去拉騎車的
      那個人。被告撞了伊後，伊沒有抓緊就鬆掉，伊跟著跌倒
      ，機車就被丁○○補一腳。伊倒地後對方也跌倒。對方就
      拿鐵棍打伊，當時伊剛爬起來。丁○○在其後方大約有5
      、6 尺（經當庭丈量後為242 公分），丁○○看到伊被機
      車撞到之後，就上前攔對方，用腳踹機車，踹了之後機車
      重心不穩，機車撞到大貨車車尾才倒地。被告拿鐵條打伊
      時，伊有用手先擋著，因為要壓制對方，就跟被告搶鐵條
      。丁○○也有加入搶鐵條的行為，2 人合力將他壓制在KN
      －962 號大貨車車尾，被告臉朝下趴在地上。當時伊發現
      第1 台車子沒有電，到第2 台、第3 台車中間是因為伊上
      車前有聽到聲音，所以要看看有沒有人，當時並沒有想到
      要轉進第2 台、第3 台車車縫間，至於伊跑過去時是否有
      看到機車及被告騎車過來的過程，乃證稱太突然，一跑過
      去機車就撞出來，伊人到剛好機車也到等語在卷（見本院
      卷第82-92 頁）。是依據證人戊○○及丁○○於本院之前
      開證述內容，足認證人戊○○無法發動車號KN－962 號貨
      車而懷疑電池遭竊，因聽見車號695 －HD號、車號255 －
      HD號間有聲音欲前往察看，在其甫抵車號695 －HD號、車
      號255 －HD號車尾兩車縫隙時，被告騎乘機車搭載綽號「
      野狼」之男子適抵該處，此由證人戊○○出手拉被告卻未
      能及時緊拉被告而鬆脫，堪認證人戊○○所證太突然，人
      到機車剛好也到，至為可採。佐參證人戊○○比劃車號69
      5 －HD號、車號255 －HD號車輛之縫隙寬度，經本院當庭
      丈量及證人乙○○之證稱、被告之供述，車號695 －HD號
      、車號255 －HD號車輛之縫隙，計約莫93公分至160 公分
      之間，且證人戊○○、丁○○證稱被告當時機車車頭出來
      之方向是直的（見本院卷第91頁、第99頁），另外證人戊○○、乙○○復證述車號KN－962 號、車號695 －HD號、
      車號255 －HD號三部貨車乃車尾朝馬路方向、車頭靠近圍
      牆，三部車車頭與圍牆之縫隙僅人可以行走，機車無法通
      行等情狀（見本院卷第66、67頁、第90頁），亦足認被告
      發現證人戊○○等抵現場時，其從車號695 －HD號、車號
      255 －HD號車輛之縫隙騎車離開，為當時唯一脫逃現場之
      路徑，且兩車間之縫隙容下機車車身及跨坐其上之被告及
      共犯「野狼」後所餘空間不大，加上被告機車車頭是沿車
      縫直行方向顯無蓄意朝證人戊○○、丁○○前來之方向，
      證人戊○○所受臉部、胸腹部、足踝瘀血、右手掌、左腳
      掌擦破傷之傷害，何者為機車衝撞所造成亦顯有疑義，此
      由證人戊○○於本院審理時係證述機車車頭撞到右腳（見
      本院卷第84頁），惟其警詢中卻證稱其右腳係遭被告拿鐵
      條打到（見97年度偵字第4665號卷第18頁），前後相歧可
      徵。且依證人戊○○受傷之照片觀之，下肢部分瘀血範圍
      右腳為4 乘3 公分、左腳為2 乘1 公分，另外左腳有擦破
      傷4 乘0.2 公分，倘被告確有蓄意衝撞證人戊○○，在證
      人戊○○甫行至車號695 －HD號、車號255 －HD號車尾縫
      隙不及反應之情況下，衡情證人戊○○所受衝撞之傷害當
      非如此，是證人戊○○、丁○○於警詢、偵查中所證衝撞
      戊○○一節，與事實顯有出入，而不可採信。是以，實難
      認定被告有公訴人所指騎機車衝撞證人戊○○之行為。又
      被告遭證人丁○○踹踢機車而倒地後，在與證人2 人追躡
      過程中曾就地拾起鋁製鐵條攻擊證人戊○○，然遭證人戊○○擋下，其後證人戊○○、丁○○欲合力制伏被告而有
      相互奪取鐵條並撲向被告壓制被告，且將被告臉朝地制伏
      在地上之行為，已據證人戊○○、丁○○於本院審理時證
      稱如上，並與被告供稱鐵條係在逃跑過程中在朝新竹方向
      第1 台車號KN－962 號車頭跟圍牆之間的地上撿到的。伊
      被證人戊○○、丁○○制止纏住，是在撿到鐵條之後，當
      時伊拿鐵條之後戊○○有追上來，伊在車號KN－962 號車
      頭跟圍牆之間有拿鐵條朝他揮打，有沒有打到，伊不知道
      ，但是證人戊○○有把鐵條撥開，並且把鐵條搶走。伊不
      知道證人戊○○有沒有拿鐵條打伊，但伊身上有鐵條的傷
      。鐵條被搶下當時伊還是站著，戊○○把伊脖子勒住，丁○○不知從何處跑出來，幫忙戊○○抓住伊，伊就失去反
      抗的能力，被推到第1 台與圍牆中間，伊就倒下去了等語
      ，除被告拿鐵條打證人戊○○、雙方互奪鐵條及被告遭壓
      制之地點是在車號KN－962 號車頭處或車尾處亦或機車倒
      地處不同外，其餘所供情節大致相符，且由證人戊○○右
      手背受有0.2 乘0.2 公分、0.5 乘0. 5擦破傷、左腳擦破
      傷4 乘0.2 公分及被告受有頭部外傷併前額撕裂傷之傷害
      觀之，有竹信醫院診斷證明書及照片、行政院國軍退除役
      官兵輔導委員會竹東榮民醫院診斷證明書在卷可稽（見97
      年度偵字第4665號卷第38、39、40、41頁），核與本案扣
      案之鋁製鐵條呈扁平狀、兩端切面不平整，有該鐵條照片
      可稽（偵卷第37頁），並經本院勘驗在案（本院卷第104
      頁）所可能造成之傷勢及證人戊○○受有胸部鎖骨附近有
      二處瘀血，各3 乘1 公分、2 乘2 公分、額頭一處瘀血1
      乘1 公分及被告受有左側第五掌骨骨折、左上臂及背部挫
      傷，此有竹信醫院診斷證明書、行政院衛生署新竹醫院97
      年10月6 日新醫歷字第0970006306號函在卷可稽（見本院
      卷第37頁），與相互壓制過程中以手或身體力量箝制對方
      所造成之傷勢亦大致相吻。至於被告所辯，除證人2 人外
      ，尚有其他人參與追捕並毆打伊之行為一節，雖證人戊○○、丁○○均證稱證人戊○○父母曾到現場，但均證稱並
      未毆打被告，且係在被告遭壓制後始到場，戊○○母親並
      在警察未到前已離開現場等語，核與警員乙○○證稱其到
      現場後證人戊○○父親有到場，並未見到有女性在現場等
      語大致相符（見本院卷第66、68頁），是被告行竊被發覺
      後之現場固然不止證人戊○○、丁○○2 人到場，惟並無
      法證明被告在被壓制前，證人戊○○父母有參與追捕或毆
      打被告之行為，被告此部分所辯，尚不足採信。惟以上開
      證人戊○○及被告所受之傷勢觀之，證人戊○○所受者多
      為皮肉傷，反觀被告所受之傷害程度則較證人戊○○明顯
      嚴重，而以當時被告一人為逃離現場，須與證人戊○○、
      丁○○二人搏鬥，被告身高172 公分、體重62公斤，證人
      戊○○身高168 公分、體重60公斤、丁○○身高與戊○○
      約同、體重57公斤，已據三人於本院審理時供述及證述在
      卷（見本院卷第92、98、108 頁），而證人2 人證述平日
      從事搬運紙箱工作，證人戊○○每次可搬運約2 、30公斤
      、丁○○可扛5 、60公斤（見本院卷第92、98-99 頁），
      以前開證人戊○○、丁○○2 人追捕被告過程中，被告反
      遭證人戊○○奪下鐵條及被證人2 人反制在地之客觀情狀
      及證人2 人身材體型與被告相距不大，並屬從事舉、扛重
      物之人綜合以觀，被告持鋁製鐵條毆打證人戊○○並未達
      於使人難以抗拒之程度至為顯然。職是，被告所辯其所為
      並非準強盜行為，應堪採信。準此，被告之行為即與準強
      盜罪須具備強暴、脅迫行為之要件尚有未合，公訴人認被
      告就事實欄（二）所為，涉犯刑法第330 條之加重強盜犯
      行，容有誤會，惟其加重竊盜之基本犯罪事實同一，爰就
      此部分變更起訴法條。被告所犯上開二罪，犯意個別，罪
      名不同，應予分論併罰。再被告前於94年間，因竊盜經本
      院以94年度易字第128 號判決判處有期徒刑10月，上訴後
      ，經臺灣高等法院撤銷原判決，以94年度上易字第994 號
      改判處有期徒刑1 年6 月確定，又因違反毒品危害防制條
      例案件，經本院以94年度易字第357 號判處有期徒刑6 月
      確定，2 罪嗣經定應執行刑為有期徒刑1 年10月，並於95
      年11月13日縮短刑期執行完畢，有卷附台灣新竹地方法院
      檢察署刑案資料查註紀錄表、臺灣高等法院被告前案紀錄
      表可考，其於有期徒刑執行完畢後5 年以內，故意再犯本
      案有期徒刑以上之各罪，均為累犯，應依刑法第47條第1
      項之規定，各加重其刑。爰審酌被告意圖不勞而獲，多次
      隨意竊取他人財物，擾亂社會安寧，侵害民眾財產安全，
      惡性非輕，惟念其坦承犯行，尚有悔意，且所竊財物價值
      非鉅，均已經被害人領回，及其犯罪手段、情節、動機暨
      被告為高中畢業之智識程度、經濟狀況不佳等一切情狀，
      分別量處如主文所示之刑，並定其應執行之刑。扣案Ｔ字
      扳手1 支、螺絲扳手2 支，係被告所有供犯事實欄（二）
      之罪所用之物，業據被告供述明確（見本院卷第105 頁）
      ，爰依刑法第38條第1 項第2 款宣告沒收；至於被告所有
      供犯事實欄（一）所示犯罪之鑰匙1 支，並未扣案，且已
      不知去處，復據被告供稱在卷（見本院卷第109 頁），為
      免日後執行困難，爰不予宣告沒收。
據上論斷，應依刑事訴訟法第299 條第1 項前段、第300 條，刑
法第320條第1項、第321條第1項第3款、第28條、第47條第1項、
第51條第5 款、第38條第1 項第2 款，刑法施行法第1 條之1，
判決如主文。
中    華    民    國    97    年    11    月    27    日
                  刑事第五庭  審判長法  官  黃惠玲
                                    法  官  楊數盈
                                    法  官  林佑珊
以上正本證明與原本相符。
如不服本判決，應於判決送達後10日內，向本院提出上訴狀。
中    華    民    國    97    年    11    月    27    日
                                    書記官  鄭明枝
附錄本案判決論罪科刑法條：
中華民國刑法第320條
意圖為自己或第三人不法之所有，而竊取他人之動產者，為竊盜
罪，處5 年以下有期徒刑、拘役或500 元以下罰金。
意圖為自己或第三人不法之利益，而竊佔他人之不動產者，依前
項之規定處斷。
前二項之未遂犯罰之。
中華民國刑法第321條
犯竊盜罪而有左列情形之一者，處 6 月以上、 5 年以下有期徒
刑：
一  於夜間侵入住宅或有人居住之建築物、船艦或隱匿其內而犯
之者。
二  毀越門扇、牆垣或其他安全設備而犯之者。
三  攜帶兇器而犯之者。
四  結夥三人以上而犯之者。
五  乘火災、水災或其他災害之際而犯之者。
六  在車站或埠頭而犯之者。
前項之未遂犯罰之。


司法院資訊處製作；財團法人民間司法改革基金會備份。
